臺灣臺北地方法院民事判決　　　　　　 94年度重訴字第171號
　原　　　告　華南商業銀行股份有限公司
　法定代理人　乙○○
　訴訟代理人　甲○○
　被　　　告　速電國際股份有限公司
　兼法定代理人戊○○原名：劉.
　被　　　告　丙○○
　兼訴訟代理人己○○
　被　　　告　丁○○
上述當事人間清償借款事件，本院於民國九十四年三月三日辯論
終結，判決如下：
    主  文
壹、被告應連帶給付原告(1)新臺幣仟貳佰伍拾貳萬伍仟零拾
    捌元，及附表一所示利息、違約金；(2)美金肆萬零貳佰陸拾
    貳元角陸分，及附表二所示利息、違約金。
貳、訴訟費用由被告連帶負擔。
    事  實  及  理  由
一、原告主張：（見起訴狀）
  (1)被告速電國際股份有限公司（下稱：速電公司）自民國（下
    同）九十三年六月二日起，邀被告戊○○（原名：劉宏南）
    、己○○為連帶保證人，先後十次共向原告借得新臺幣（以
    下未註明貨幣單位者，均為新台幣）仟貳佰伍拾貳萬伍仟
    零拾捌元，其到期日、償還方式、利率及違約金詳如附表
    一。借款人應按月攤還本息，未如期償還即喪失期限之利益
    。遲延清償時，其逾期六個月以內者，按上開利率百分之十
    ，超過六個月者，就超過六個月部分按原利率百分之二十加
    付違約金。詎速電公司未依約還款，上述債務均視為全部到
    期。
  (2)次查速電公司為向國外進口電子零組件等原物料，邀戊○○
    、己○○為連帶保證人，於九十二年六月五日出具「委任開
    發遠期信用狀契約」，概括委請原告於美金壹佰肆拾貳萬元
    為限額，循環開發遠期信用狀，俾便向國外進口貨物，融資
    期限最長一百二十天，並以各筆遠期信用狀押匯日或裝運日
    起算按開發信用狀申請書上列明之匯票期限計算各筆債務之
    清償日。速電公司憑開發之信用狀向國外先行墊付貨款或承
    兌到期，再向原告依授信承做條件，辦妥各項擔保手續後，
    即可領單取貨，而於約定之到期日來行還清貸款或墊款本息
    ；其應按月攤還本息，未如期償還即喪失期限之利益。遲延
    清償時，其逾期六個月以內者，按上開利率百分之十，超過
    六個月者，就超過六個月部分按原利率百分之二十加付違約
    金。嗣速電公司於九十三年八月三十日出具開發信用狀申請
    書，請求原告為其簽發信用狀並以上述授信方式向其國外出
    口商墊付貨款，便於購進貨物，其國外之出口商亦依據上列
    信用狀而將有關進口單據及匯票，送經約定之國外代理銀行
    審查認為妥適無誤後，已辦妥押匯而代被告公司墊付美金六
    萬五千二百八十元，其到期日、償還方式、利率及違約金詳
    如附表二所載。由於速電公司未依約分期償還，依授信約定
    書第五、六條視為全部到期，原告分別於九十三年十二月九
    日、同年月十五日抵銷存款，目前尚積欠原告美金肆萬零貳
    佰陸拾貳元角陸分，及附表二所示利息、違約金。
  (3)再查被告戊○○、己○○、丙○○、丁○○均於九十一年二
    月二十二日出具「保證書」予原告，連帶保證速電公司對原
    告現在（包括過去所負現在尚未清償）及將來所負之債務，
    並以陸仟萬元為限額─含本金及其利息、遲延利息、違約金
    、損害賠償及其他從屬於主債務之負擔。依保證書第七條、
    授信約定書第十五條之約定，合意由鈞院管轄。為此依借款
    返還請求權及保證債務清償請求權提起本訴。並聲明：如主
    文所示。
二、被告速電公司、戊○○、己○○、丙○○未於最後言詞辯論
    期日到場，以往辯論意旨如下：（第一六、一七頁）（被告
    劉釜宏未提出準備書狀作何聲明或陳述）
    請求駁回原告之訴，訴訟費用由原告負擔。對原告主張之事
    實沒意見，因速電公司被別的廠商倒帳，目前無力清償。希
    望原告能減低金額、調降利率。並聲明(1)駁回原告之訴。(2)
    訴訟費用由原告負擔。
三、被告均未於最後言詞辯論期日到場，核無民事訴訟法第三百
    八十六條各款所列情形，爰依原告之聲請，由其一造辯論而
    為判決。
四、原告主張之事實，已據其提出與所述相符之授信約定書五份
    、借據十份、委任開發遠期信用狀契約一份、催告書一份、
    利率變動表一份（均有影本附卷）為證，且速電公司、戊○○、己○○、丙○○不爭執此情，應認原告之主張為真正。
五、原告依據借款返還請求權、保證債務清償請求權提起本訴，
    請求被告連帶給付主文第一項所示本金、利息、違約金，
    合於法律規定，應予准許。
六、綜上所論，原告之訴為有理由，依民事訴訟法第八十五條第
    二項、第三百八十五條第一項前段，判決如主文。（一、二
    審訴訟費用係指法院所收取費用與登報費用，不含律師費等
    費用。）
中　　華　　民　　國　　94　　年　　3 　　月　　17　　日
                        民事第二庭法官    吳燁山
附表一：速電國際股現公司               單位：新台幣元
┌──┬─────┬───┬───┬────┬─────┐
│編號│借款本金  │借款日│到期日│ 利息計 │違約金計算│
│    │          │      │      │ 算期間 │期間及利率│
├──┼─────┼───┼───┼────┼─────┤
│    │          │  93  │  93  │自93.12.│          │
│ １ │849,107   │  06  │  09  │20起至清│          │
│    │          │  02  │  30  │償日止  │          │
├──┼─────┼───┼───┼────┤          │
│    │          │  93  │  93  │自93.10.│          │
│ ２ │4,980,719 │  06  │  10  │05起至清│          │
│    │          │  07  │  05  │償日止  │          │
├──┼─────┼───┼───┼────┤          │
│    │          │  93  │  93  │自93.10.│          │
│ ３ │4,539,029 │  06  │  10  │06起至清│          │
│    │          │  08  │  06  │償日止  │          │
├──┼─────┼───┼───┼────┤          │
│    │          │  93  │  93  │自93.10.│利率均按年│
│ ４ │4,997,252 │  06  │  10  │06起至清│息6.07％計│
│    │          │  08  │  06  │償日止  │算，逾期六│
├──┼─────┼───┼───┼────┤個月以內按│
│    │          │  93  │  93  │自93.10.│約定一成，│
│ ５ │671,705   │  06  │  10  │15起至清│逾期在六個│
│    │          │  18  │  15  │償日止  │月以上按約│
├──┼─────┼───┼───┼────┤定利率二成│
│    │          │  93  │  93  │自93.10.│計付違約金│
│ ６ │3,155,148 │  06  │  10  │28起至清│。        │
│    │          │  30  │  28  │償日止  │          │
├──┼─────┼───┼───┼────┤          │
│    │          │  93  │  93  │自93.10.│          │
│ ７ │6,332,078 │  07  │  11  │13起至清│          │
│    │          │  13  │  10  │償日止  │          │
├──┼─────┼───┼───┼────┤          │
│    │          │  93  │  93  │自93.12.│          │
│ ８ │4,000,000 │  09  │  12  │06起至清│          │
│    │          │  06  │  31  │償日止  │          │
├──┼─────┼───┼───┼────┤          │
│    │          │  93  │  94  │自93.12.│          │
│ ９ │1,500,000 │  09  │  01  │06起至清│          │
│    │          │  06  │  04  │償日止  │          │
├──┼─────┼───┼───┼────┤          │
│    │          │  93  │  94  │自93.12.│          │
│１０│1,500,000 │  09  │  01  │08起至清│          │
│    │          │  08  │  06  │償日止  │          │
├──┼─────┼───┴───┴────┴─────┤
│    │          │利率：依原告基準利率加年率2.426％（ │
│合計│32,525,038│現行利率6.07％）計收，目前基準利率為│
│    │          │3.664％。                           │
└──┴─────┴──────────────────┘
附表二：速電國際股現公司               單位：美元
┌──┬─────┬───┬───┬────┬─────┐
│編號│借款本金  │借款日│到期日│ 利息計 │違約金計算│
│    │          │      │      │ 算期間 │期間及利率│
├──┼─────┼───┼───┼────┼─────┤
│    │          │      │      │        │利率均按年│
│    │          │      │      │        │息5.55％計│
│    │          │      │      │        │算，逾期六│
│    │          │  93  │  94  │自93.12.│個月以內按│
│ １ │40,262.36 │  10  │  01  │16起至清│約定一成，│
│    │          │  08  │  06  │償日止  │逾期在六個│
│    │          │      │      │        │月以上按約│
│    │          │      │      │        │定利率二成│
│    │          │      │      │        │計付違約金│
│    │          │      │      │        │。        │
├──┼─────┼───┼───┼────┼─────┤
│合計│40,262.36 │      │      │        │          │
└──┴─────┴───┴───┴────┴─────┘
上為正本係照原本作成。
如對本判決不服，應於送達後廿日內，向本院提出上訴狀（應按
對方人數提出影本，免附郵票）。並按民事訴訟法第七十七條之
十六、之十三、台灣高等法院九十二年八月六日（九二）院田文
公字第０三０二八號函（逾十萬元之部分，均提高十分之一之裁
判費）繳納上訴費；計算公式可自司法院網站之「民事事件新制
徵收費用標準」閱覽、下載。
中　　華　　民　　國　　94　　年　　3 　　月　　17　　日
                                書記官    柯月英
